【裁判字號】    89,上訴,1689
【裁判日期】    890627
【裁判案由】    違反槍彈藥刀械管制條例
【裁判全文】
臺灣高等法院高雄分院刑事判決    八十九年度上訴字第一六八九號
    上 訴 人  甲○○
    即 被 告
右上訴人因違反槍砲彈藥刀械管制條例案件，不服臺灣高雄地方法院八十八年度訴字
第一五三七號中華民國八十九年六月二十七日第一審判決（起訴案號：臺灣高雄地方
法院檢察署八十八年度偵字第一四六一六號），提起上訴，本院判決如左：
      主  文
原判決撤銷。
甲○○未經許可，寄藏可發射子彈具有殺傷力之改造玩具手槍，處有期徒刑壹年，併
科罰金新台幣陸萬元，罰金如易服勞役，以銀元參佰元（即新臺幣玖佰元）折算壹日
。
改造玩具手槍壹支沒收。
      事  實
一、甲○○有竊盜、違反麻醉藥品管理條例等前科，素行不良；緣陳輔群（另案審理
    ）於民國八十七年八月十三、四日左右，在高雄市前鎮區鎮○○街三九五巷十四
    號二樓之一住處，收受黃德日（另案審理）交付之由仿COLT廠半自動手槍製造之
    玩具手槍更換土造金屬槍管而成之具殺傷力改造手槍一把，陳輔群收受後即將之
    寄藏在高雄市○鎮區鎮○路二九二巷二十號甲○○住處對面某屋內，嗣陳輔群因
    案為警逮捕，即以電話通知甲○○將槍枝拿走保管，甲○○即於八十七年九月十
    一日將槍枝拿回其高雄市前鎮區鎮中巷二九二巷十一號住處寄藏，嗣警方因線報
    於八十七年十月十三日二十時，前往台灣高雄看守所偵訊甲○○，並依其自白，
    從其住處起出上開槍枝一把予以扣押，甲○○於警、偵訊時自白犯行，並供述該
    改造手槍來源，而查獲陳輔群、黃德日。
二、案經高雄市政府警察局苓雅分局移送，經台灣嘉義地方法院檢察署呈請台灣高等
    法院檢察署令轉臺灣高雄地方法院檢察署檢察官偵查起訴。
     理  由
一、訊據上訴人即被告甲○○對前述寄藏改造手槍之事實供認不諱，核與同案被告陳
    輔群於警訊時所供情節相符，並有改造手槍一支扣案可資佐證，上述扣案之槍枝
    經送內政部警政署刑事警察局鑑定，認係由仿COLT廠半自動手槍製造之玩具手槍
    更換土造金屬槍管而成，可擊發適用之子彈，具有殺傷力，此有該局八十七年十
    一月七日刑鑑字第八四七五三號鑑驗通知書可按，又本件據證人即查獲警員徐壬
    祥於原審到庭證稱：我們是監聽甲○○之電話查其販毒部份，當時陳輔群因槍傷
    住院，曾打一通電話到甲○○家中，無意間發現有槍械，才向看守所借提甲○○
    及陳輔群，陳輔群騙說是安非他命，甲○○則承認是槍枝等語（見原審卷第二十
    一至二十二頁），顯見被告甲○○係警方因監聽查知有槍械時，經借提訊問始承
    認寄藏槍枝，不符合自首之要件，此並有高雄市政府警察局苓雅分局八十八年五
    月二十一日高市警苓分刑字第○五七八八號函一份附卷可稽，被告甲○○辯稱其
    係自首，顯無可採；綜上所述，本件事證明確，被告犯行堪以認定。
二、核被告甲○○所為，係犯槍砲彈藥刀械管制條例第十一條第四項之未經許可寄藏
    可發射子彈之改造手槍罪。又被告於偵查中自白，並供述槍彈來源，因而查獲陳
    輔群、黃德日，此有被告甲○○之警、偵訊筆錄載述明確，爰依槍砲彈藥刀械管
    制條例第十八條第四項減輕其刑。被告所犯上開罪名，雖依同條例第十九條第一
    項規定，應於刑之執行完畢或赦免後，令入勞動場所，強制工作三年，惟參諸大
    法官會議釋字第四七一號解釋之意旨，犯上開條例第十九條所定之罪，應視對行
    為人有無預防矯治其社會危險性必要，始宣付強制工作三年，而本件被告僅受託
    保管藏匿上開槍枝，尚無持槍涉犯他罪，惡性尚非重大，本院認無宣付強制工作
三年之必要，附此敘明。
三、原審予以論罪科刑，固非無見，惟查本件被告於偵查中自白，並供述槍彈來源，
    因而查獲陳輔群、黃德日，已如前述，原審未依槍砲彈藥刀械管制條例第十八條
    第四項規定減輕其刑，尚有未合，被告上訴意旨，以其係自首，雖無理由，惟原
    判決既有上開可議之處，自應由本院予以撤銷改判，審酌被告有竊盜、違反麻醉
    藥品管理條例等前科，不思警惕，惟其犯後態度尚佳及其犯罪之動機、目的、手
    段、品行、智識程度、對社會治安已生危害一切情狀，量處有期徒刑一年，併科
    罰金新台幣六萬元，並就罰金部分諭知易服勞役之折算標準；扣案之改造玩具手
    槍一枝係違禁物，應依刑法第三十八條第一項第一款之規定宣告沒收。
據上論結，應依刑事訴訟法第三百六十九條第一項前段、第三百六十四條、第二百九
十九條第一項前段、槍砲彈藥刀械管制條例第十一條第四項、第十八條第四項、刑法
第十一條前段、第四十二條第二項、第三十八條第一項第一款，罰金罰鍰提高標準條
例第二條，判決如主文。
本案經檢察官陳惠珠到庭執行職務。
中    華    民    國      九十      年       二       月     十五   日
                              臺灣高等法院高雄分院刑事第七庭
                                  審判長法官  王光照
                                        法官  黃仁松
                                        法官  黃憲文
右正本證明與原本無異。
如不服本判決，應於判決送達後十日內向本院提出上訴狀，其未述理由者並應於提
出上訴狀後十日內向本院補提理由書（應附繕本)。
                                      書記官  黃玉珠
中    華    民    國      九十      年       二       月     十九   日
附錄：本判決論罪科刑法條：
槍砲彈藥刀械管制條例第十一條第四項：
未經許可，持有、寄藏或意圖販賣而陳列第一項所列槍砲者，處一年以上七年以下有
期徒刑，併科新臺幣七百萬元以下罰金。
                                                                        Ｄ


司法院資訊處製作；財團法人民間司法改革基金會備份。
